---
title: "Reticulate no rmarkdown"
output: html_document
---

O pacote `reticulate` permite a interoperabilidade entre as linguagens Python e R. Ao usar esse pacote é possível utilizar Python do R, traduzir tipos de objetos entre as linguagens, entre outras coisas. Vamos mostrar 4 possibilidades de uso do pacote:

1. Python no Rmarkdown;
2. Importação de módulos Python;
3. Source de scripts Python;
4. Uso de Python no console.

## Python no Rmarkdown

Rmarkdown é a junção de R com a linguagem de marcação markdown, que possibilita a criação de relatórios dinâmicos para, por exemplo, comunicar os resultados de uma análise. Você pode ler mais sobre [neste link](https://github.com/leo-filgueira/rmd_semest). Com o `reticulate` (e, obviamente, o python instalado no computador), podemos, além do R, usar o python nas análises a serem comunicadas com o Rmarkdown. Para este tipo de uso do `reticulate`, além desse pacote é necessário ter o pacote `rmarkdown`.

```{r}
require(reticulate)
use_python("/opt/anaconda3/bin/python3")
```

```{python}
import pandas
tab_starwars = pandas.read_csv("Dados/starwars.csv")
```

```{r}
require(ggplot2)

ggplot(py$tab_starwars, aes(x = height, y = mass, col = species)) +
         geom_point()
```